【裁判字號】    90,附民,611
【裁判日期】    901122
【裁判案由】    傷害
【裁判全文】
臺灣高雄地方法院刑事附帶民事訴訟判決              九十年度附民字第六一一號
    原      告  丙○○○
    被      告  乙○○
                甲○○○
右列被告因傷害案件（本院九十年度自字第六一一號），經原告提起附帶民事訴訟，
請求損害賠償，本院判決如左：
    主  文
被告應連帶給付原告新台幣貳萬元，及自民國九十年十月五日起至清償日止，按週年
利率百分之五計算之利息。
原告其餘之訴駁回。
本判決第一項於原告以新台幣陸仟柒佰元供擔保，得假執行。
原告其餘假執行之聲請駁回。
    事  實
甲、原告方面：
一、聲明：求為被告被告乙○○、甲○○○應連帶給付原告丙○○○新台幣（下同）
    一百萬元，及自起訴狀繕本送達翌日起至清償日止，按年息百分之五計算之利息
    ；並陳明願供擔保請求宣告假執行。
二、陳述：原告丙○○○之配偶蔡國榮與被告甲○○○之配偶王安全二人，因生意上
    之緣故，於民國九十年二月十日上午八時許發生爭執，被告甲○○○因此心生不
    滿，乃於同年月日上午八時三十分許，趁原告丙○○○在高雄市○○區○○街六
    九三巷六九五號「馬玉山」店舖內看店之際，自後持木頭打擊原告丙○○○，嗣
    二人站在鼎山街六九三巷路旁理論，被告甲○○○之子被告乙○○見狀，上前以
    腳踹踢原告丙○○○，致原告丙○○○因此受有右肘部瘀青腫脹三×三公分、左
    大腿挫傷、紅腫八×四公分等傷害，原告精神因此受有莫大之痛苦，爰依民法第
    一百八十四條、第一百八十五條、第一百九十五條規定提起本訴，請求被告連帶
    給付精神上損害賠償一百萬元。
三、證據：提出驗傷診斷書、員警工作紀錄簿，並聲請傳喚證人鄭陳香花、趙惜枝、
    曾龍山。
乙、被告方面：
一、聲明：求為判決駁回原告之訴。
二、陳述：被告乙○○稱當日伊只有將其母甲○○○拉開，並沒有用腳踹丙○○○，
    被告甲○○○則稱伊沒有打丙○○○，只有和她理論，拉拉扯扯而已云云。
三、證據：聲請傳喚證人陳銘珠、王義山。
    理  由
一、按附帶民事訴訟之判決，應以刑事訴訟判決所認定之事實為據，刑事訴訟法第五
    百條前段定有明文。本件原告起訴主張被告共同傷害之事實，業據本院九十年度
    自字第三七三號刑事判決判處被告罪刑在案，並有驗傷診斷書、員警工作紀錄簿
    附卷可稽，復經證人鄭陳香花、趙惜枝、曾龍山證述在卷，自堪信為真實。
二、按因故意或過失不法侵害他人權利者，負損害賠償責任；次按數人共同不法侵害
    他人之權利者，連帶負損害賠償責任；再按不法侵害他人之身體、健康者，被害
    人雖非財產上之損害，亦得請求賠償相當之金額。民法第一百八十四條第一項前
    段、第一百八十五條第一項、第一百九十五條第一項分別定有明文。本件被告乙○○、甲○○○，既因故意不法侵害原告，致原告身體受傷，雖原告所受之傷害
    依診斷證明書觀之並不嚴重，然原告於公眾得出入之場所，在眾目睽睽之下連遭
    被告二人接續傷害，其精神上受有痛苦堪以認定，從而原告依民法第一百八十四
    條第一項前段、第一百八十五條第一項、第一百九十五條第一項之規定請求被告
    連帶賠償精神上之損害為有理由。爰審酌原告為國小畢業，被告甲○○○為初中
    畢業，二造之經濟狀況相當，及原告所受之傷害尚屬輕微，精神上痛苦之程度等
    一切情狀，認原告請求被告連帶給付一百萬元，尚屬過高，應予酌減為二萬元。
    從而原告請求被告連帶給付二萬元，及自起訴狀繕本送達翌日起至清償日止，按
    年息百分之五計算之利息為有理由，逾此範圍之請求為無理由，應予駁回。
三、假執行之宣告：
    本件原告就其勝訴部分陳明願供擔保請求宣告假執行，核無不合，爰酌定相當金
    額准許之，至原告敗訴部分，其假執行之宣告，已失所依據，應予駁回。
據上論斷，原告之訴為一部有理由，一部無理由，應依刑事訴訟法第五百零二條、第
一項、第二項、第四百九十一條第十款、民事訴訟法第三百九十條第二項，判決如主
文。
中      華      民      國    九十      年     十一     月    二十二    日
                                    臺灣高雄地方法院刑事第三庭
                                        法  官  李  淑  惠
右正本證明與原本無異。
如不服本判決，應於送達後十日內，向本院提出上訴狀。
                                        書記官  馮  欽  鳳
中      華      民      國    九十      年     十一     月    二十二    日


司法院資訊處製作；財團法人民間司法改革基金會備份。
